---
title: "Manipulation des données dans R avec dplyr"
author: "Richard Amegble"
date: "`r Sys.Date()`"
output: html_document
---

```{r setup, include=FALSE}
knitr::opts_chunk$set(echo = TRUE)
```

<<<<<<< HEAD

# Description du projet
Dans cet exercice nous apprenons comment nous pouvons importer les données dans `R` et les manipuler avec la librairie `dplyr`.

=======
>>>>>>> 5d42fcd6d94425175a9f2922c10d7eb226f1eafe
```{r, echo=FALSE}
library(tidyverse)

```

<<<<<<< HEAD
=======

>>>>>>> 5d42fcd6d94425175a9f2922c10d7eb226f1eafe
## Importation des données csv
- Importer les indices des prix du fichier : Prix.csv, en utilisant `read.csv()`
```{r, echo=TRUE}
Prix<-read.csv("Prix.csv")
```

- Importer le fichier du dictionnaire des données: Dictionnaire.csv, en utilisant égalemet `read.csv()`

```{r}
Dictionnaire<-read.csv("Dictionnaire.csv")
```

- Analyser le contenu des données des prix en utilisant la fonction: `str()`

```{r, echo=FALSE}
str(Prix)
str(Dictionnaire)
```

- Selectionner les variables  CODE, Date, Prix

```{r}
Prix_df<-Prix|>
         select(CODE, Date, Prix)
str(Prix_df)
```

- Fusionner les bases Prix et Dictionnaire en utilisant la fonction `inner_join()` en utilisant SERIE dans la base de Dictionnaire et CODE dans la base Prix comme clés de fusion.  

```{r}
Prix_Dict<-inner_join(Prix_df,Dictionnaire, by=c("CODE"="SERIE") )|>
           relocate(PAYS,CODE,COMMODITE,Date,Prix)
str(Prix_Dict)
```

```{r}
Prix_Dict<-inner_join(Prix_df,
                      Dictionnaire|>rename(CODE=SERIE), 
                      by=c("CODE") )|>
           relocate(PAYS,CODE,COMMODITE,Date,Prix)
str(Prix_Dict)
```

```{r}
Prix_Dict<-Prix_df|> inner_join(
                      Dictionnaire|>rename(CODE=SERIE), 
                      by=c("CODE") )|>
           relocate(PAYS,CODE,COMMODITE,Date,Prix)
str(Prix_Dict)
```

<<<<<<< HEAD
- La fusion peut se faire aussi par la fonction `left_join()` dans ce cas on ramène les informations du dictionnaire des données dans la base données des prix.
=======
>>>>>>> 5d42fcd6d94425175a9f2922c10d7eb226f1eafe
```{r}
Prix_Dict<-Prix_df|> left_join(
                      Dictionnaire|>rename(CODE=SERIE), 
                      by=c("CODE") )|>
           relocate(PAYS,CODE,COMMODITE,Date,Prix)
str(Prix_Dict)
```
<<<<<<< HEAD

- La fusion peut se faire aussi par la fonction `right_join()` dans ce cas on ramène les informations des données des prix dans la base données du dictionnaire.
=======
>>>>>>> 5d42fcd6d94425175a9f2922c10d7eb226f1eafe
```{r}
Prix_Dict<-Dictionnaire|>
          rename(CODE=SERIE)|> right_join(
                     Prix_df, 
                      by=c("CODE") )|>
           relocate(PAYS,CODE,COMMODITE,Date,Prix)
str(Prix_Dict)
```

## Bonus: Manipulation avec les objets date
- Convertir la variable Date en format date en utilisant la fonction `as.Date()`

```{r}
Prix_Dict<-Prix_Dict|>mutate(Date=as.Date(Date, format="%m/%d/%Y"))
str(Prix_Dict)
```

- Extraire le Mois et l'année en utilisant `lubridate()`

```{r}
library(lubridate)
Prix_Dict<-Prix_Dict|>mutate(Mois=month(Date), Annee=year(Date))
str(Prix_Dict)
```

<<<<<<< HEAD
## Référence
- Wickham H, François R, Henry L, Müller K (2022). _dplyr: A Grammar of Data Manipulation_. R package
  version 1.0.9, <https://CRAN.R-project.org/package=dplyr>.
=======
>>>>>>> 5d42fcd6d94425175a9f2922c10d7eb226f1eafe


